臺灣彰化地方法院刑事判決　　　　　　 96年度簡上字第262號
公　訴　人　臺灣彰化地方法院檢察署檢察官
上　訴　人
即　被　告　乙○○
上列上訴人因恐嚇案件，不服本院員林簡易庭九十六年度員簡字
第三九０號，中華民國九十六年八月二十日第一審簡易判決（九
十六年度偵字第四六八四號、第五二八五號），提起上訴，本院
管轄第二審合議庭判決如下：
    主      文
上訴駁回。
    事實及理由
一、本案經本院審理結果，認第一審判決認事用法及量刑均無不
    當，應予維持，並引用第一審判決書記載，事實、證據及理
    由（如附件）。
二、本件上訴人上訴意旨略以：被告長期經營祭祀公業土地，有
    責任維護其安全。告訴人甲○○未事先告知照會，逕唆使不
    明人士侵入伊所維護之家園，並冒稱乃公務人員執行公務，
    有蓄意誤導被告判斷之意。且被告與來者素不相識，為維護
    祭祀公業安全，前往制止之反應、過程並無過當之處。另證
    人邱同仁等三人於該日，距現場近百公尺，並非身處現場，
    竟能口徑一致指稱被告出言恐嚇，實有事後串供之嫌，原審
    未予詳查，遽為論罪科刑，爰請求撤銷原判決，另為無罪或
    較輕刑度之判決云云。
三、訊據被告乙○○固坦承有於上揭時、地與告訴人甲○○、丙○○等人，因祭祀公業管理人之正當性乙節有所爭執，惟矢
    口否認有恐嚇之犯行，辯稱：「伊沒有恐嚇甲○○等人，這
    是伊的土地，他們要測量應先通知我們」云云。惟查：乙○○與其父邱垂湯均係祭祀公業邱烋之派下員，邱垂湯多年來
    負責管理坐落在彰化縣永靖鄉○○段一二四、一二五、一二
    六、一二七、一五九等地號土地上之邱氏宗祠祠堂及附連之
    庭園。爰該祭祀公業之現任管理人甲○○欲向邱垂湯請求返
    還上開土地，乃於民國（下同）九十五年九月二十一日下午
    四時許，會同派下員邱同仁、邱文清、邱瑞興及土地測量人
    員丙○○至上開土地，進行祭祀公業邱烋名下土地之測量工
    作。然因乙○○質疑甲○○繼任該祭祀公業管理人之正當性
    ，乃與甲○○等人發生口角爭執，乙○○繼而先於水池旁，
    向丙○○恐嚇稱：該土地之一草一木均為其所有，他人不能
    動，若丙○○繼續測量，就要把丙○○連同機器丟到水池內
    等語，致丙○○心生畏懼。乙○○復向甲○○恐嚇稱：「你
    好大膽，這片土地的一草一木都不能動，如果你下次再來，
    就要把你的手、腳都砍斷，丟到水池裡。」等語，致甲○○
    心生畏懼之事實，業據證人即告訴人甲○○、丙○○及證人
    邱同仁、邱文清、邱瑞興於警訊中指訴綦詳；而被告陳稱證
    人邱同仁、邱文清、邱瑞興並沒有在現場，其等證言有事後
    串供之嫌，惟被告與證人邱同仁等三人間並無任何怨隙，證
    人邱同仁、邱文清、邱瑞興實無在負偽證罪處罰之心理壓力
    下，甘為甲○○、丙○○故為誣陷被告之可能及必要；且依
    卷存證據資料內，並無任何積極證據足以證明證人邱同仁、
    邱文清、邱瑞興上開證述係屬虛偽，亦無足以令人顯信證人
    邱同仁、邱文清、邱瑞興證述為不可採之品性證據或前科證
    據存在，本院自不得僅以證人邱同仁、邱文清、邱瑞興為本
    案之告訴人甲○○之同行友人，即全盤抹煞其等在訴訟上所
    具有之證人資格及其證言之證明力。是應可認證人邱同仁、
    邱文清、邱瑞興前開證述屬實，上情應堪認定。綜上所述，
    本案被告事證明確，犯行已堪認定，應予依法論科
四、核被告乙○○所為，均係犯刑法第三百零五條之恐嚇危害安
    全罪，被告所犯上開二罪，係基於各別犯意為之，且行為互
    殊，應予分論併罰。原審認被告犯有恐嚇危害安全罪等罪，
    適用刑事訴訟法第四百四十九條第一項前段、第四百五十四
    條第二項，刑法第三百零五條、第四十一條第一項前段、第
    五十一條第五款，刑法施行法第一條之一，中華民國九十六
    年罪犯減刑條例第二條第一項第三款、第七條、第九條之規
    定，量處被告應執行拘役五十日，如易科罰金，以新臺幣一
    千元折算一日，其認事用法均無違誤，量刑亦屬適當。上訴
    意旨猶執陳詞，否認犯罪，為無理由，應予駁回。
五、又上訴人即被告當庭以言詞聲請調查證據，要求證人邱瑞雄
    到庭作證，調查於九十五年九月二十一日其與告訴人甲○○
    、丙○○間之言談，欲證明被告並無以言詞恐嚇甲○○、丙○○一事，然查，本案被告犯罪事實事證既已臻明確，業據
    本院認定如前，因認被告此項調查證據之聲請，並無再行調
    查之必要，併此敘明。
據上論斷，應依刑事訴訟法第四百五十五條之一第一項、第三項
、第三百六十四條、第三百七十三條、第三百六十八條，判決如
主文。
本案經檢察官曾文鐘到庭執行職務。
中　　華　　民　　國　　96　　年　　12　　月　　 4　　日
                  刑事第一庭    審判長法  官  葉榮郎
                                      法  官  郭麗萍
                                      法  官  胡宜如
以上正本證明與原本無異。
本件不得上訴。
中　　華　　民　　國　　96　　年　　12　　月　　 4　　日
                                      書記官  吳金良
